【裁判字號】    97,交聲,1986
【裁判日期】    980525
【裁判案由】    違反道路交通管理處罰條例聲明異議
【裁判全文】
臺灣桃園地方法院交通事件裁定        97年度交聲字第1986號
原處分機關  交通部公路總局新竹區監理所
異 議 人即
受 處 分人  甲○○
上列異議人即受處分人因違反道路交通管理處罰條例案件，對於
交通部公路總局新竹區監理所中華民國97年12月14日桃監裁罰字
第裁52-D00000000號違反道路交通管理事件裁決處分，聲明異議
，本院裁定如下：
    主  文
異議駁回。
    理  由
一、原處分意旨略以：異議人即受處分人甲○○於民國96年4 月
    22日中午12時2 分許，駕駛車號6056-DZ 號之自用小客車，
    行經桃園縣龜山鄉○○路與光峰路口時，見紅燈號誌已亮起
    ，猶然超越停止線，為桃園縣政府警察局交通隊員警逕行舉
    發「不遵守道路交通標線之指示」之違規行為，續經原處分
    機關依道路交通管理處罰條例第60條第2 項第3 款規定，裁
    處異議人罰鍰新臺幣（下同）1,800 元。
二、異議意旨略以：我本欲在黃燈號誌亮起時加速通過，但號誌
    太快轉換為紅燈，我為避免闖紅燈而緊急煞車，但仍致部分
    車身超越標線云云。
三、按停止線，用以指示行駛車輛停止之界限，車輛停止時，其
    前懸部分不得伸越該線，此觀道路交通標誌標線號誌設置規
    則第170 條第1 項甚明。次依同規則第206 條第1 項第5 款
    規定，車輛面對圓形紅燈表示禁止通行，不得超越停止線或
    進入路口。再按汽車駕駛人，駕駛汽車不遵守道路交通標誌
    、標線、號誌之指示者，處新臺幣900 元以上1,800 元以下
    罰鍰，此亦經道路交通管理處罰條例第60條第2 項第3 款明
    定。
四、經查，異議人駕駛上開自小客車於96年4 月22日12時2 分，
    在桃園縣龜山鄉○○路與光峰路口，於紅燈後仍駛越停止線
    之事實，除有原處分機關所提出之舉發照片2 張附卷可證外
    ，亦為異議人所不否認。異議人雖辯稱其本欲在黃燈通過，
    但號誌太快轉為紅燈，致其緊急煞車後仍駛越停止線云云，
    惟就原處分機關所提之舉發照片觀之，該二照片上方之照相
    設備螢幕顯示之「R054」及「R061」字樣，分別代表異議人
    係在上開路口之號誌已轉為紅燈後之第5.4 秒，車身前輪超
    過停止線壓及地面感應線圈，經該照相設備拍下第一張照片
    ，異議人猶繼續前行致於號誌轉為紅燈後之第6.1 秒，其後
    車身通過停止線、後輪壓及地面感應線圈，致照相設備再拍
    下第二張照片，此事實業經本院向原處分機關詢明，有本院
    辦理刑事案件電話紀錄單所載可參。承此，可知於異議人駕
    駛上開自小客車行至上開路口停止線前，該路口號誌業已切
    換為紅燈達5 秒之久，何來異議人所謂「本欲在黃燈通過，
    但號誌太快切換為紅燈」之情，是異議人前揭置辯非實，當
    係事後卸責之詞，不足採信。綜上所述，異議人確有如裁決
    事實所載，於表示禁止通行之紅燈號誌亮起時超越停止線之
    未依標線號誌指示行車違規行為，至堪認定，應依法裁罰。
五、原裁決機關以異議人有前揭違規事實，依道路交通管理處罰
    條例第60條第2 項第3 款及違反道路交通管理事件統一裁罰
    基準及處理細則之規定，裁處異議人罰鍰1,800 元，核無違
    誤。本件異議無理由，自應駁回。
據上論斷，依道路交通案件處理辦法第19條，裁定如主文。
中    華    民    國    98    年    5     月    25    日
                      交通法庭  法  官  紀凱峰
以上正本證明與原本無異。
如不服本裁定，應於裁定送達後5 日內向本院提出抗告狀。
                                書記官  鄭乃甄
中    華    民    國    98    年    5     月    25    日


司法院資訊處製作；財團法人民間司法改革基金會備份。
